# 购入债权收益权，在新金融准则下，在什么会计科目核算

提问人：juxin1107 时间：2022-03-05 20:25:32
请教陈版主，一个合伙企业，折价（七折）买入一家小贷公司的一笔贷款收益权，目的是用该收益权作为基础资产发债，贷款是一年期的，合伙企业取得这笔收益权，可以认为是债权投资吗？以摊余价值计量？在报表上在其他流动资产列报？

回答人：chenyiwei
要看收益权的具体条款，特别是利益保障的优先程度等分层结构化信息。建议参考新CAS 22应用指南中“合同挂钩工具”的相关表述。